臺灣苗栗地方法院刑事判決　　　　　　　　　　　　　九十一年度易字第五五號
　　公　訴　人　臺灣苗栗地方法院檢察署檢察官
　　被　　　告　甲○○
右列被告因竊盜案件，經檢察官聲請簡易判決處刑（九十一年度偵字第二五七四號）
，經本院認為不應以簡易判決處刑，而適用通常訴訟程序審理，判決如左：
    主  文
甲○○竊盜，處拘役伍拾日，如易科罰金以參佰元折算壹日。緩刑貳年。
扣案之機車鑰匙壹支沒收。
    事  實
一、甲○○於民國九十一年四月間某日，在其苗栗縣後龍鎮北龍里五鄰田心一一八號
    住處附近，明知車號ＲＷＸ–９３８號輕型機車（價值約新台幣一萬元）為邱雪
    真所有（由乙○○管理使用，於同月七日晚上十一時許，在苗栗縣後龍鎮北龍里
    後龍火車站前失竊），經不詳姓名之人移置於該處未久，仍在他人持有中，竟意
    圖為自己不法之所有，以自備之鑰匙一支，竊取該輕型機車得手後供已騎用。嗣
    於同年六月二十三日下午四時許，為警在其上開住處前當場查獲上開機車，並同
    時扣得甲○○所有之前開鑰匙一支，始揭上情。
二、案經苗栗縣警察局竹南分局報告臺灣苗栗地方法院檢察署檢察官偵查後聲請簡易
    判決處刑，經本院認為不應以簡易判決處刑，而適用通常訴訟程序審理。
    理  由
一、訊據被告甲○○固坦承以自備之鑰匙一支，將前揭機車騎回住處等情，惟矢口否
    認有何竊盜犯行，偵查中辯稱：伊在附近之幼稚園工作，因見該車放置已久，以
    為應是幼稚園家長忘記騎走，始將該車騎回住處放置等語；審理中又辯稱：伊曾
    問住在附近之陳文明，他說是人家不要的，放在那裡已經很久了，因該車之顏色
    與置於車內之行車執照顏色不同，車身又有修補，故以為是人家不要的，所以牽
    回去騎云云。惟查，被告始終未曾詢問任何幼稚園學生家長有無遺失機車一節，
    業據被告於偵查中自認明確，參以一般幼稚園之學生家長，縱有來回幼稚園之行
    為，然無非接送學生，而機車既是交通代步工具，為日常生活所必須，豈有遺忘
    於該處多日而未取回之理，足見被告前開所辯「誤以為是學生家長忘記騎走」云
    云，顯係飾卸之詞，並無足採。又前開車號ＲＷＸ–９３８號輕型機車，依其外
    觀雖稍陳舊，然車身形態完整，重量非輕，價值不斐，依一般人之認知，尚無足
    令人誤認為係他人拋棄之物，有該車照片一幀附卷可稽。況被告於取得機車之際
    ，在車中置物箱內已發現機車所有人之行車執照、保險卡各一張，於其上均明顯
    註記該車之行車執照號碼、所有人邱雪真之姓名、住所等資料，且行車執照、保
    險卡之有效期間亦均未逾期，均經本院當場勘驗該行車執照、保險卡無誤，詢諸
    被告亦供認屬實，是依前開資料，被告顯然明知該車並非他人遺失或拋棄之物，
    且為失主邱雪真所有，而失主之地址又距被告住所不遠，查詢極易，竟明知而故
    意不與邱雪真連絡，逕將該車據為己有，供己騎用，被告有不法所有之意圖甚明
    。再查，依本件機車之報案紀錄，該車失竊於九十一年四月七日晚間，而被告自
    認其所取得機車之時間為同年四月間，參酌證人陳文明於偵查中之證述，該機車
    在前揭時、地僅放置約二十日左右等語，足見該車於失竊後，係經不詳姓名之人
    暫時移置於該處未久，尚無足徵該車業經他人拋棄其支配管理。而刑法上竊盜罪
    之客體，乃他人支配持有之動產，至該他人如何取得動產，原非所問。被告主觀
    上既有為自己不法所有之意圖，客觀上又有擅將他人管理中動產置於自己支配管
    理之行為，核屬竊盜，而非侵占遺失物、離他人持有之物亦明。此外，復有被害
    人乙○○之指述及贓物認領保管一紙、照片一幀、車輛竊盜、車牌失竊資料個別
    查詢報表一件為證，本件事證明確，被告犯行堪予認定。
二、核被告所為，係犯刑法第三百二十條第一項之竊盜罪。爰審酌被告於八十四年間
    ，因犯傷害等罪，經臺灣新竹地方法院判處有期徒刑六月，於八十五年五月二十
    七日確定，經送監執行，於八十六年三月三日執行完畢，雖距本件行為時已逾五
    年而不構成累犯，然堪證其素行不佳及本件犯罪之動機、目的、手段、犯後態度
    與竊盜所得之價值不高等一切情狀，量處如主文所示之刑，並諭知易科罰金之折
    算標準。末查被告前雖曾受有期徒刑以上刑之宣告，惟執行完畢後五年內未曾再
    受有期徒刑以上刑之宣告，有臺灣高等法院被告全國前案紀錄表、臺灣苗栗地方
    法院檢察署刑案資料查註紀錄表等在卷可按；經此偵審教訓後，當知警惕而無再
    犯之虞，本院綜核各情，認所宣告之刑，以暫不執行為適當，爰併予宣告緩刑二
    年，以啟自新。扣案之鑰匙一支，係被告所有，供竊取機車使用之物，業據被告
    陳明在卷，應宣告沒收。
三、據上論斷，應依刑事訴訟法第四百五十二條、第二百九十九條第一項前段，刑法
    第三百二十條第一項、第四十一條第一項前段、第七十四條第二款、第三十八條
    第一項第二款，罰金罰鍰提高標準條例第一條前段、第二條，判決如主文。
本案經檢察官廖啟村到庭執行職務。
中      華      民      國    九十一    年      九      月    二十六    日
                                        臺灣苗栗地方法院刑事第一庭
                                            法  官  楊  台  清
右正本證明與原本無異。
如不服本判決，應於送達後十日內向本院提出上訴狀(須附繕本)，上訴於台灣高等
法院台中分院。
                                            書記官  李  惠  雯
中      華      民      國    九十一    年      九      月    二十六    日
附錄論罪科刑法條
刑法第三百二十條第一項
意圖為自己或第三人不法之所有，而竊取他人之動產者，為竊盜罪，處五年以下有期
徒刑、拘役或五百元以下罰金。
